臺灣高雄地方法院刑事判決　　　　　　　94年度簡上字第99號
上　訴　人　乙○○○
即　被　告
上列上訴人因傷害案件，不服本院93年度簡字第5469號中華民國
93年11月19日第一審判決（聲請簡易判決處刑案號：93年度偵字
第16664 號），提起上訴，本院管轄之第二審合議庭判決如下：
    主  文
上訴駁回。
乙○○○緩刑貳年。
    事實及理由
一、本案經本院審理結果，認原審以上訴人即被告乙○○○係犯
    刑法第277 條第1 項之普通傷害罪，遂引用刑事訴訟法第44
    9 條第1 項前段、第3 項、刑法第277 條第1 項、第41條第
    1 項前段、罰金罰鍰提高標準條例第1 條前段、第2 條之規
    定，逕以簡易判決處刑，量處被告拘役30日，並諭知如易科
    罰金，以銀元300 元折算1 日，認事用法及量刑均核無不當
    ，應予維持，並引用原審判決書記載之事實、證據及理由（
    詳如附件）。
二、被告上訴意旨固仍辯稱：伊於案發當時並未與告訴人丙○○
    ○發生爭吵，亦未毆打告訴人，當天係因管理員丁○○叫伊
    下樓，伊下樓後正與電梯維修人員談話，告訴人即過來拉伊
    ，並持磚塊欲毆打伊，經管理員奪下後，竟復持水管毆打伊
    ，伊乃以手摀住頭，並未與告訴人發生拉扯，至於顏威裕醫
    院出具之診斷證明書上所載告訴人所受之傷害，係因伊與告
    訴人互相拉扯，告訴人因此皮膚過敏，但未流血受傷之故，
    伊不承認有傷害告訴人之行為云云。惟查，被告於原審判決
    所認犯罪時地確有傷害告訴人之事實，除據告訴人丙○○○
    於警詢、檢查事務官偵訊時指述歷歷及於本院審理時證述明
    確（見警卷第1 至4 頁、偵查卷第4 至7 頁、本院94年5 月
    31日審判筆錄第6 至9 頁），核與證人即現場大樓管理員兼
    清潔人員丁○○於警詢、檢察事務官偵訊時及本院審理時證
    述之情節大致相符外（見警卷第10至12頁、偵查卷第4 至7
    頁、本院94年5 月31日審判筆錄第4 至6 頁），復有顏威裕
    醫院出具之診斷證明書1 紙（見警卷第17頁）及告訴人傷勢
    照片1 幀（見警卷第18頁）在卷可稽。而觀諸該診斷證明書
    所載，告訴人係於民國93年7月6日前往該醫院就醫診斷驗傷
    ，而告訴人與被告發生爭執之時間又係在同日上午10時許，
    可知告訴人驗傷之時間即係上開發生爭執之日期，參以證人
    丁○○亦於本院審理時證述：告訴人係於與被告發生拉扯之
    後手部始流血等語（見本院上開審判筆錄第5 頁），復無證
    據證明告訴人於發生爭執之後隨即另受有傷害（無論係自己
    傷害自己或遭被告以外之人傷害），則被告既與告訴人發生
    爭執，被告復坦承與告訴人確有拉扯之行為（見同上審判筆
    錄第12頁、14頁），衡諸一般社會通常經驗，告訴人所受傷
    勢應係被告所造成無疑。再者，徵諸告訴人所受傷勢為「兩
    臂及前臂多發性傷口」等傷勢，核與告訴人指述遭被告傷害
    可能所受之傷勢大致相符，益見被告應有傷害告訴人之行為
    。據前所述，應足認定被告確有傷害告訴人，被告徒以前詞
    置辯，顯係事後卸責之詞，委無足取，本件事證已臻明確，
    被告之犯行應堪認定。
三、綜上所述，被告仍執詞提起上訴，指摘原審判決認事用法有
    誤云云，洵屬無據，應予駁回。又被告前未曾受有期徒刑以
    上刑之宣告，有台灣高等法院被告前案紀錄表及台灣高雄地
    方法院檢察署刑案資料查註紀錄表各1 份在卷可按，其因一
    時失慮致罹刑典，事後雖仍未與告訴人達成民事和解，但告
    訴人已於本院審理時明確表達原諒被告之意，堪信被告經此
    刑之宣告後，應知所警惕而無再犯之虞，參以被告已年高75
    歲，有其年籍資料在卷可憑，本院因認暫不執行其刑為當，
    予以宣告緩刑2年，用啟自新。
據上論斷，依刑事訴訟法455 條之1 第1 項、第3 項、第368 條
、第373 條，刑法第74條第1款，判決如主文。
本案經檢察官甲○○到庭執行職務。
中　　華　　民　　國　　94　　年　　6　 　月　　14　　日
                  刑事第十二庭  審判長法官  張維君
                                      法官  伍逸康
                                      法官  劉惠娟
以上為正本，係照原本作成，證明與原本無異。
本判決不得上訴。
中　　華　　民　　國　　94　　年　　6　　月　　14　　日
　　　　　　　　　　　　　　　　　　書記官　陳素徵
附錄本案論罪科刑法條全文：
中華民國刑法第277條
(普通傷害罪)
傷害人之身體或健康者，處三年以下有期徒刑、拘役或一千元以
下罰金。
犯前項之罪因而致人於死者，處無期徒刑或七年以上有期徒刑；
致重傷者，處三年以上十年以下有期徒刑。
